# 请问基金管理公司投资有限合伙怎么做会计处理？

提问人：pizzahow 时间：2018-05-02 10:50:40
我公司为基金管理公司，作为普通合伙人和执行事务合伙人与其他合伙人共同出资成立合伙企业，合伙企业总认缴出资额为 1 亿，我基金管理公司出资 200 万，对有限合伙企业承担无限连带责任，收取管理费并分享收益分配。 请问基金管理公司认缴出资的会计分录怎么做？是计入“长期股权投资-其他投资”吗？ 有限合伙企业收到认缴款应该怎么做会计分录？ 谢谢各位老师！万分感谢

回答人：chenyiwei
GP作为代理人，对所投资的合伙企业一般认为是无控制、无共同控制且无重大影响的，故一般认为可按出资额确认为可供出售金融资产。后续可按成本或公允价值计量。 有限合伙企业属于独立会计主体，应根据合伙协议约定，为每个合伙人设立一个资本账户，在收到合伙人出资时，贷记相关合伙人的资本账户。

提问人：pizzahow 时间：2018-05-08 10:28:57
请问老师，当合伙企业收到出资款时，会计分录这样做可以吗？借：银行存款 贷：合伙人资本——A企业，我看网上有些人说合伙企业不能贷记实收资本

回答人：chenyiwei
是。合伙企业没有实收资本概念。

提问人：pizzahow 时间：2018-05-08 11:12:51
陈老师，我看 2018 年的注会书里貌似把可供出售金融资产科目取消了，新设了“其他权益工具投资”科目，那想我们这种情况GP是不是应该把对合伙企业的投资放在这个新科目呢？

回答人：chenyiwei
这个科目核算的是指定为以公允价值计量且其变动计入其他综合收益的金融资产的权益工具投资。要确保符合该分类才可使用。个人不建议在本案例中使用该分类。

提问人：pizzahow 时间：2018-05-14 15:25:04
又遇到了一个问题要麻烦您，合伙协议里约定每年第一天支付全年的管理费，那基金管理公司可否在收到管理费后一次性确认收入？
还是要每个月确认，相应的会计分录应该怎么写？谢谢

回答人：chenyiwei
逐月确认。收到时作为预收账款，在服务期内按系统、合理的基础摊销为各月收入。

提问人：rocywu 时间：2018-05-17 17:20:58
请教陈老师，针对合伙企业的出资认定为可供后的计量，如果按照公允价值计量，那么这个公允价值如何取得呢？

回答人：chenyiwei
由GP提供，同时结合被投资企业的市值、被投资企业引入新一轮投资的情况等因素予以复核判断。

提问人：ross87 时间：2019-03-01 14:55:48
按照新金融准则，应该放那个科目核算啊？陈老师

回答人：chenyiwei
在确定对合伙企业无控制、共同控制或重大影响的前提下，列入FVTPL或者FVOCI类别。